【裁判字號】    96,再,102
【裁判日期】    970319
【裁判案由】    營業稅
【裁判全文】
臺北高等行政法院判決
                                     96年度再字第00102號
再審原告    原輝實業有限公司
代  表  人  甲○○(董事)
再審被告    財政部臺北市國稅局
代  表  人  凌忠嫄（局長）
上列當事人間因營業稅事件，再審聲請人對最高行政法院中華民
國96年度裁字第2654號裁定等提起再審之訴，本院判決如下︰
    主  文
再審之訴駁回。
再審訴訟費用由再審原告負擔。
    事  實
一、事實概要：
    緣再審原告於民國( 下同)89 年11、12月間銷售貨物，金額
    計新台幣（下同）3,802,754 元（不含稅），稅額190,139
    元，逾規定期限30日未申報銷售額或統一發票明細表，亦未
    按應納稅額繳納營業稅，案經臺北市稅捐稽徵處中南分處查
    獲後，審理核定再審原告漏報銷售額，除補徵營業稅190,13
    9 元外，並按所漏稅額處5 倍罰鍰計950,600 元（計至百元
    止），再審原告對罰鍰處分不服，申請復查，未獲變更，提
    起訴願，經訴願決定：「原處分（復查決定）撤銷，由被告
    另為處分」。嗣經再審被告重核復查決定變更罰鍰處分金額
    為570,400 元，再審原告仍不服，提起訴願經決定駁回後，
    遂向本院提起行政訴訟，經本院於95年7 月12日以94年度訴
    字第3809號判決( 下稱本院前判決) 駁回，再審原告仍不服
    ，提起上訴，經最高行政法院以96年11月15日96年度裁字第
    2654號裁定( 下稱最高行政法院前裁定) 駁回，再審原告不
    服最高行政法院前裁定及本院前判決，聲請再審。
二、兩造聲明:
  (一)再審原告之聲明：請將原處分、復查決定、訴願決定、行政
    法院判決及最高行政法院裁定均撤銷。
  (二)再審被告之聲明：
    1.駁回再審原告之訴。
    2.訴訟費用由再審原告負擔。
三、兩造之爭點：
  (一)再審原告主張之理由：
    再審原告89年11、12月間銷售貨物之營業額申報書應於90年
    1 月10日前，申報並繳納營業稅。再審原告遲至90年3 月8
    日申報並繳納營業稅，再審被告依營業稅法第50條規定加徵
    滯納金及利息，屬行為罰。本案漏稅罰部分( 本稅的三倍)
    ，依司法院釋字第503 號解釋意旨及財政部85年11月6 日台
    財稅第851922008 號函釋意旨，並參照最高行政法院(89 年
    7 月1 日改制前為行政法院)84 年5 月10日第2 次聯席會議
    決議意旨，應擇一重處罰，行為罰既已處罰，即應免予處罰
    漏稅罰。故最高行政法院前裁定及本院前判決有行政訴訟法
    第273 條第1 項第1 款再審事由。
  (二)再審被告主張之理由：
    1.按「有左列各款情形之一者，得以再審之訴對於確定終局
      判決聲明不服。但當事人已依上訴主張其事由或知其事由
      而不為主張者，不在此限：……一、適用法規顯有錯誤者
      …」為行政訴訟法第273 條第1 項第1 款所明定。是當事
      人應以有前揭規定之事由時，始得提起再審之訴。
    2.本件再審原告再審理由略以：本件行為罰部分滯納金及滯
      納利息已於91年6 月10日繳納完畢，已處罰並確定，如再
      處以漏稅罰，即有重復處罰，有違司法院釋字第503 號解
      釋及財政部85年11月6 日台財稅第851922008 號函云云，
      惟此部分業經大院原審判決及最高行政法院裁定詳予論駁
      在案，另系爭91年6月10日繳納滯納金及滯納利息，係再
      審原告自行填製繳款書至臺灣土地銀行繳納，非再審原告
      之處分，併予敘明，本件再審原告再審理由要難符合首揭
      再審之事由。據上論述，本件再審原告為再審之訴顯不合
      法，為此請求判決如再審被告答辯之聲明。
    理  由
一、按再審之訴顯無再審理由者，得不經言詞辯論，以判決駁回
    之，行政訴訟法第278 條第2 項定有明文。又按行政訴訟法
    第273 條第1 項第1 款規定：「有左列各款情形之一者，得
    以再審之訴對於確定終局判決聲明不服。但當事人已依上訴
    主張其事由或知其事由而不為主張者，不在此限：一、適用
    法規顯有錯誤者。」所謂適用法規顯有錯誤，係指原確定終
    局判決所適用之法規與該事件應適用之現行法規相違背，或
    與解釋、判例有所牴觸者而言；至於法律上見解之歧異，再
    審原告對之縱有爭執，要難謂為適用法規顯有錯誤，而據為
    再審之理由。
二、經查，納稅義務人逾規定期限30日未申報銷售額或統一發票
    明細表，亦未按應納稅額繳納營業稅者，除追繳稅款外，按
    所漏稅額處1 至10倍罰鍰，營業稅法第51條第2 款規定甚明
    ，又營業稅法第51條第2 款規定應予處罰，與逾期繳納稅款
    ，應依營業稅法第50條規定加徵滯納金及滯納利息，係屬二
    事，最高行政法院前裁定及本院前判決就此部分，業已詳為
    論述，其所適用之法規與該事件應適用之現行法規並無相違
    背，或與解釋、判例有所牴觸。再審意旨指摘本件行為罰部
    分滯納金及滯納利息已於91年6 月10日繳納完畢，已處罰並
    確定，如再處以漏稅罰，即有重複處罰，有違司法院釋字第
    503 號解釋及財政部85年11月6 日台財稅第851922008 號函
    云云，應有行政訴訟法第273 條第1 項第1 款適用法規顯有
    錯誤之法定再審事由云云，無非係持與最高行政法院前裁定
    及本院前判決歧異之法律見解而為爭執，揆諸上開規定及說
    明，尚難認適用法規顯有錯誤。
三、綜上所述，再審原告主張最高行政法院前裁定及本院前判決
    有行政訴訟法第273 條第1 項第1 款再審事由，提起再審之
    訴，依其起訴主張之事實，於法律上顯無理由，爰不經言詞
    辯論，逕以判決駁回。
據上論結，本件再審之訴顯無理由，依行政訴訟法第278 條第2
項、第98條第1項前段，判決如主文。
中    華    民    國    97    年    3     月    19    日
                      臺北高等行政法院第一庭
                                審判長法  官  王立杰
                                      法  官  劉錫賢
                                      法  官  林惠瑜
上為正本係照原本作成。
如不服本判決，應於送達後20日內，向本院提出上訴狀並表明上
訴理由，如於本判決宣示後送達前提起上訴者，應於判決送達後
20日內補提上訴理由書（須按他造人數附繕本）。
中    華    民    國    97    年    3     月    19    日
                                      書記官  劉道文


司法院資訊處製作；財團法人民間司法改革基金會備份。
